# 合并报表中盈余公积是各单位简单的加法么？

提问人：风流宁采臣 时间：2013-08-24 18:11:40
盈余公积这块我比较迷糊，是简单的把各子公司及公司总部的盈余公积简单的加计得出合并盈余公积的么？？
如果不是，有朋友能告诉我该怎么计算合并盈余公积的没，多谢啦

回答人：chenyiwei
《讲解 2007 》（即第一版准则讲解）的“合并财务报表——合并利润表”一节中对此问题的表述是： 需要说明的是，在将母公司投资收益等项目与子公司本年利润分配项目抵销时，应将子公司个别所有者权益变动表中提取盈余公积的金额全额抵销，即通过贷记“提取盈余公积”、“对所有者(或股东)的分配”和“未分配利润——年末”项目，将其全部抵销。在当期合并财务报表中不需再将已经抵销的提取盈余公积的金额调整回来。
《讲解 2008 》和《讲解 2010 》的“合并财务报表——合并所有者权益变动表”一节中对此问题的表述是： 从合并财务报表前后一致的理念、原则出发，将母公司及其全部子公司之间的投资收益和利润分配与其他内部交易一样应当相互抵销。同时，应当关注合并所有者权益变动表“未分配利润”的年末余额，将其中子公司当年提取的盈余公积归属于母公司的金额进行单项附注披露。
因此，目前一般的做法是在合并报表中不再恢复子公司的盈余公积，即合并报表层面的盈余公积等于母公司个别报表层面的盈余公积。